【裁判字號】    95,訴,795
【裁判日期】    951016
【裁判案由】    違反毒品危害防制條例
【裁判全文】
臺灣屏東地方法院刑事判決               95年度訴字第795號
公  訴  人  臺灣屏東地方法院檢察署檢察官
被      告  甲○○
                    （現另案於臺灣屏東監獄竹田分監執行）
上列被告因違反毒品危害防制條例案件，經檢察官提起公訴（95
年度毒偵字第1266號），嗣被告於本院準備程序進行中先就被訴
事實為有罪之陳述，本院告知被告簡式審判程序之旨，並聽取當
事人之意見後，裁定改由受命法官獨任依簡式審判程序審理，本
院判決如下：
    主  文
甲○○施用第一級毒品，累犯，處有期徒刑壹年肆月。扣案之沾
有第一級毒品海洛因之注射針筒及塑膠吸管各壹支，均沒收銷燬
之。
    事  實
一、甲○○前於民國88年間，因施用毒品案件，經本院裁定送觀
    察、勒戒，認有繼續施用毒品之傾向，再以88年度毒聲字第
    203 號裁定令入戒治處所施以強制戒治，於88年7 月20日因
    戒治成效良好停止戒治付保護管束，於89年2 月17日期滿停
    止戒治未經撤銷，以已執行論，並由臺灣屏東地方法院檢察
    署檢察官以89年度戒毒偵字第66號為不起訴處分確定；又於
    90年間，因施用毒品案件，經臺灣屏東地方法院檢察署檢察
    官聲請強制戒治並提起公訴，經本法院以91年度毒聲字第
    365 號裁定送戒治處所施以強制戒治，嗣因戒治成效良好，
    經本院裁定停止強制戒治，於92年1 月21日釋放付保護管束
    ，於92年8 月7 日保護管束期滿，以執行完畢論，刑罰部分
    ，則由本院以91年度訴字第267 號判決處有期徒刑10月確定
    ，而於93年5 月18日縮短刑期執行完畢；其又於94年7 月初
    某日至同年9 月23日下午4 時15分許回溯72小時內某時止，
    因連續施用毒品，經本院於95年1 月23日以94年度訴字第
    1063號判決處有期徒刑1 年確定。詎甲○○猶不知悔改戒絕
    毒品，於上開強制戒治執行完畢後5 年內，復基於施用第一
    級毒品海洛因之犯意，於95年7 月26日上午9 時許，在屏東
    縣里港鄉○○村○○道路旁之工寮內，以將海洛因摻水稀釋
    後置入針筒注射兩手臂靜脈血管之方式，施用海洛因1 次。
    嗣於95年7 月26日下午4 時許，在屏東縣里港鄉○○村○○
    路33號，為警緝獲採尿，並扣得其所有用以施用海洛因之注
    射針筒及塑膠吸管各1 支，而查知上情。
二、案經屏東縣警察局里港分局報告臺灣屏東地方法院檢察署檢
    察官偵查起訴。
    理  由
一、本件被告甲○○所犯係死刑、無期徒刑、最輕本刑為3 年以
    上有期徒刑以外之罪，其於本院準備程序中就被訴事實為有
    罪之陳述，經本院合議庭裁定由受命法官獨任依簡式審判程
    序，先予敘明。
二、上揭事實，業據被告坦承不諱，其為警查獲後所採集之尿液
    ，經送檢驗，呈嗎啡陽性反應，有台灣檢驗科技股份有限公
    司95年8 月8 日KＺ000000000000號濫用藥物尿液檢驗報告1
    份在卷足憑（見偵卷第9 頁），另扣案之注射針筒及塑膠吸
    管經送鑑定，亦呈嗎啡、海洛因陽性反應，此有屏東縣警察
    局里港分局初步鑑驗報告2 份在卷可稽（見本院卷第11、12
    頁），堪認確係被告用以施用海洛因之工具無訛，此外復有
    搜索扣押筆錄、扣押物品目錄表、相片等在卷可佐，被告自
    白與事實相符。又查被告前於民國88年間，因施用毒品案件
    ，經本院裁定送觀察、勒戒後，認有繼續施用毒品傾向，由
    本院以88年度毒聲字第203 號裁定令入戒治處所施以強制戒
    治，於88年7 月20日因停止戒治出所付保護管束，於89年2
    月17日戒治期滿執行完畢，並由臺灣屏東地方法院檢察署檢
    察官以89年度戒毒偵字第66號為不起訴處分確定；又於90年
    間，因施用毒品案件，經臺灣屏東地方法院檢察署檢察官聲
    請強制戒治並提起公訴，強制戒治部分，經本法院以91年度
    毒聲字第365 號裁定送強制戒治，嗣經本院裁定停止戒治，
    於92年1 月21日釋放出所，所餘戒治期間付保護管束，於92
    年8 月7 日期滿，以執行完畢論之事實，有臺灣屏東地方法
    院檢察署刑案資料查註紀錄表、臺灣高等法院被告全國前案
    紀錄表各1 份在卷可按，是被告於強制戒治執行完畢後5 年
    內再犯本件施用第一級毒品犯行，事證明確，應予依法論科
    。
三、查海洛因屬毒品危害防制條例第2 條第2 項第1 款所規定之
    第一級毒品，是核被告所為，係犯毒品危害防制條例第10條
    第1 項之施用第一級毒品罪。其持有毒品復進而施用，持有
    毒品之低度行為，為施用毒品之高度行為所吸收，不另論罪
    。又被告前有如事實欄所示之科刑及執行情形，有臺灣屏東
    地方法院檢察署刑案資料查註紀錄表、臺灣高等法院被告前
    案紀錄表各1 份附卷足憑，其於刑之執行完畢後5 年內，再
    犯本件有期徒刑之罪，為累犯，應依刑法第47條第1 項加重
    其刑。爰審酌被告施用毒品，足以戕害其身心，滋生其他犯
    罪，前已有毒品前科，仍不思悔改；惟考量施用毒品係戕害
    自身健康、尚未害及他人、及犯後態度等一切情狀，並斟酌
    檢察官之求刑，量處如主文所示之刑。至本件扣案之注射針
    筒及塑膠吸管1 支，經本院送請鑑驗，其內殘留之液體確含
    有嗎啡、海洛因成分，業如前述，而被告亦自承用以施打海
    洛因，是該注射針筒既已與海洛因毒品難以析離，自應依毒
    品危害防制條例第18條第1 項前段之規定，宣告沒收銷燬之
    。
四、公訴意旨另以：被告除有上開經論罪科刑之施用毒品1 次犯
    行外，於95年2 月中旬某日起至同年7 月26日前之期間內，
    尚有多次施用毒品之犯行，且與上開論罪科刑部分在法律評
    價上係屬包括一罪之接續犯等語。
(一)按犯罪事實應依證據認定之，無證據不得認定犯罪事實；又
    被告之自白，不得作為有罪判決之唯一證據，仍應調查其他
    必要之證據，以察其是否與事實相符，刑事訴訟法第154 條
    第2 項、第156 條第2 項分別定有明文。申言之，被告之自
    白，應以補強證據擔保其真實性；亦即以補強證據之存在，
    藉之限制自白在證據上之價值。而所謂補強證據，則指除該
    自白本身外，其他足資以證明自白之犯罪事實確具有相當程
    度真實性之證據而言。雖其所補強者，非以事實之全部為必
    要，但亦須因補強證據與自白之相互利用，而足使犯罪事實
    獲得確信者，始足當之（最高法院74年台覆字第10號判例參
    照）。
(二)本件公訴意旨認被告另有多次施用毒品犯行，無非係以被告
    於警詢及偵查之自白為論據。經查，被告於審理中供稱：其
    於被查獲前3 天，僅施用海洛因1 次（即上開經論罪科刑部
    分）等語；又其雖於警詢及偵查中自白其於95年2 月中旬某
    日起至查獲前3 天之期間內亦多次施用海洛因，然遍閱全卷
    ，並無補強證據可資參佐（如尿液檢驗報告），自難僅依被
    告自白遽為有罪之認定，惟公訴人既認與前揭論罪科刑部分
    具有包括之一罪關係，本院爰不另為無罪之諭知，附此敘明
    。
據上論斷，應依刑事訴訟法第273 條之1 第1 項、第299 條第1
項前段，毒品危害防制條例第10條第1 項、第18條第1 項前段，
刑法第11條、第47條第1項，判決如主文。
本案經檢察官陳川傑到庭執行職務。
中    華     民     國    95   年    10    月   16    日
                    刑事第五庭  法  官  陳秀慧
如不服本判決應於收受本判決送達後10日內向本院提出上訴書狀
，其未敘述上訴理由者，並得於提起上訴後10日內向本院補提理
由書狀（均須按他造當事人之人數附繕本）「切勿逕送上級法院
」。
附錄本判決論罪科刑法條：
毒品危害防制條例第10條第1項：
施用第一級毒品者，處6月以上5年以下有期徒刑。
中    華    民    國    95    年    10    月    16    日
                                書記官  林志憲


司法院資訊處製作；財團法人民間司法改革基金會備份。
